

Marcel Benzinger

Profil

Als erfahrener Elektrotechniker mit einer Leidenschaft für neue Technologien verfüge ich über langjährige Expertise im Sondermaschinenbau sowie 3D-Druck. Dabei habe ich ein gutes Verständnis für komplexe Aufgaben, kundenorientierte Kommunikation und effektive Teamarbeit entwickelt.

Jetzt möchte ich diese Erfahrungen in die Webentwicklung einbringen, um innovative Anwendungen für das Web zu erstellen und dabei mein grundlegendes Wissen in modernen Webtechnologien anwenden und weiter ausbauen.

Beruflicher Werdegang

2013 – 2020 Elektrokonstrukteur R&D
 Schultheiss GmbH / Rapidshape GmbH
 2009 – 2013 Elektroniker für Energie- und Gebäudetechnik
 Leibfarth Elektrotechnik
 2008 – 2009 Elektroniker für Energie- und Gebäudetechnik
 Elektro Grauer

Ausbildung

2018 – 2023 Bachelor of Science – Digital Engineering | Fernlehrgang (AKAD) |
 ohne Abschluss
 2012 – 2013 Fachhochschulreife | Fernlehrgang (ILS)
 2004 – 2008 Ausbildung Elektrotechniker für Energie- und Gebäudetechnik
 1996 – 2003 Mittlere Reife | Schönbein Realschule Metzingen

Weiterbildung

2022 The Complete 2023 Web Development Bootcamp | Udemy 2022 The Complete Web Developer in 2023: Zero to Mastery | Udemy Die komplette JavaScript Masterclass: Vom Anfänger zum Profi | Udemy 2021 2021 JavaScript: The Advanced Concept | Udemy 2021 CSS3 Grundlagen | Udemy 2021 HTML Grundlehrgang | Udemy TÜV Süd - DIN VDE 0701-0702 2017 WEKA Akademie - Betriebsanleitung & Co. 2017 2014 WSCAD Electrical Engineering Expert - Certified WSCAD Engineer

Sonstiges



Persönliche Daten

E-Mail
info@marbenz.de
Telefon
+49 (0) 162 1011144
Anschrift
Carl-Zeiss-Straße 8
72555 Metzingen

Sprachen

Deutsch (Muttersprache) Englisch (B2)

☐ Software

HTML, CSS, Javascript (ES6+)
TailwindCSS, Bootstrap
React, Next, Astro
PostgreSQL
Git

Persönliche Stärken

Teamfähigkeit
Kommunikationsfähigkeit
Lernbereitschaft
Zuverlässigkeit
Technisches Know-how

Interessen

Familie Computer Heimwerken Elektrotechnik